【裁判字號】    97,聲,1146
【裁判日期】    970923
【裁判案由】    返還提存物
【裁判全文】
臺灣臺南地方法院民事裁定              97年度聲字第1146號
聲  請  人  安泰商業銀行股份有限公司
法定代理人  丁○○
代  理  人  甲○○
相  對  人  乙○○
            丙○○○
上列當事人間聲請返還提存物事件，本院裁定如下：
    主      文
本院九十四年度存字第四九九號提存事件聲請人所提存之九十三
年度第二期台北市建設公債，面額新臺幣壹佰萬元三張，號碼為
OH000122、OH000145、OH000146（附息票二至十期），准予返還
。
聲請程序費用由相對人負擔。
    理      由
一、按訴訟終結後，供擔保人證明已定20日以上之期間，催告受
    擔保利益人行使權利而未行使，或法院依供擔保人之聲請，
    通知受擔保利益人於一定期間內行使權利並向法院為行使權
    利之證明而未證明者，法院應依供擔保人之聲請，以裁定命
    返還其提存物，民事訴訟法第104條第1項第3款定有明文。
    又上開規定依同法第106條，於其他依法令供訴訟上之擔保
    者，準用之。至所謂訴訟終結，在因假扣押或假處分所供擔
    保之情形，因該擔保係為保障受擔保利益人因不當假扣押所
    受損害而設，倘執行法院已依假扣押裁定實施假扣押之執行
    ，則在供擔保人撤回假扣押之執行前，受擔保利益人所受損
    害仍可能繼續發生，損害額既未確定，自無強令其行使權利
    之理。故在假扣押所供之擔保，供擔保人依民事訴訟法第一
    百零六條準用同法第一百零四條第一項第二款規定，聲請以
    裁定命返還其擔保金之場合，必供擔保人已撤回假扣押之執
    行，始得謂與民事訴訟法第一百零四條第一項第二款所定之
    「訴訟終結」相當，而得依該條款行使定期催告之權利（最
    高法院八十六年度台抗字第五三號)。
二、本件聲請意旨略以：聲請人前遵本院90年度裁全字第1916號
    民事假扣押裁定，並以本院90年度存字第1259號提存事件，
    提存供擔保後，聲請以本院90年度執全字第1199號假扣押查
    封相對人財產在案。嗣依本院91年度聲字第1085號、93年度
    聲字第1611號裁定准予變換提存物，並以91年度存字第4218
    號提存、94年度存字第499號提存之93年度第二期台北市建
    設公債，面額新臺幣1,000,000元3張，票號為OH000122、OH
    000145、OH000146（附息票二至十期），共計3,000,000元
    為擔保。茲因聲請人已撤回假扣押執行，並聲請本院94年度
    聲字第969號通知相對人限期行使權利，惟迄今未見相對人
    有任何訴訟之主張，爰依民事訴訟法第104條規定聲請取回
    上開擔保物等語。
三、經查：聲請人就其主張之事實，業據提出本院90年度裁全字
    第1916號民事假扣押裁定、90年度存字第1259號提存書、91
    年度聲字第1085號民事裁定、91年度存字第4218號提存書、
    93年度聲字第1611號民事裁定、94年度存字第499號提存書
    為證，復經本院依職權調閱上開保全程序卷、提存卷宗及民
    事卷宗查核屬實。又聲請人業已撤回假扣押之執行，其訴訟
    業經終結，聲請人並聲請本院以94年度聲字第969號裁定命
    相對人限期行使權利確定，相對人並未行使權利等情，亦有
    聲請人提出本院94年度聲字第969號民事裁定暨確定證明書
    ，且經本院依職權調取本院94年度聲字第969號卷宗，核閱
    無誤，並有本院民事紀錄科查詢表1紙在卷可憑。
    從而，聲請人聲請返還擔保物，於法有據，應予准許。
四、依民事訴訟法第95條、第78條，裁定如主文。
中    華    民    國    97    年     9    月    23    日
                  民事第一庭    法  官  孫玉文
以上正本證明與原本無異。
如不服本裁定應於送達後10日內向本院提出抗告狀，並應繳納抗
告裁判費新臺幣1,000元。
中    華    民    國    97    年     9    月    23    日
                                書記官  蘇玟心


司法院資訊處製作；財團法人民間司法改革基金會備份。
